臺灣高雄地方法院刑事判決　　　　　　 96年度簡上字第122號
上　訴　人　臺灣高雄地方法院檢察署檢察官
被　　　告　乙○○
上列上訴人因被告傷害案件，不服本院高雄簡易庭中華民國95年
12月29日95年度簡字第6811號所為第一審判決（聲請簡易判決處
刑書案號：臺灣高雄地方法院檢察署94年度偵字第23971 號），
提起上訴，本院管轄之第二審合議庭判決如下：
    主  文
上訴駁回。
    事實及理由
一、本案經本院審理結果，認第一審判決認事用法及量刑均無不
    當，應予維持，並引用第一審判決書記載之事實及理由（如
    附件）。
二、上訴人上訴意旨雖以：被告僅因告訴人與案外人耿愛玲間之
    債務糾紛，竟持不明器械痛毆告訴人，手段實為凶殘，且事
    後未曾向告訴人道歉，並與告訴人和解，顯見毫無悔意，是
    原審之量刑過輕云云。惟查法官於有罪判決中，究應如何量
    處罪刑，為實體法賦予審理法官裁量之刑罰權事項，法官行
    使此項裁量權，自得依據個案情節，參諸刑法第57條所定各
    款犯罪情狀之規定，於該法定刑度範圍內，基於合義務性之
    裁量，量處被告罪刑。亦即法院行使此項裁量權，應受一般
    法律原理原則之拘束，須符合法律授權之目的、法律秩序之
    理念、國民法律感情及一般合法有效之慣例等規範，並應遵
    守比例原則及平等原則之意旨，否則即可能構成裁量濫用之
    違法（另參見最高法院86年度台上字第7655號判決）。如非
    有裁量逾越或裁量濫用之明顯違法情事，自不得擅加指摘其
    違法或不當，即使上級審對下級審裁量權之審查，亦應同此
    標準，此不僅在保障法官不受任何制度外之不當干涉，更保
    障法官不受制度內的異質干涉，此方符憲法第80條所宣示獨
    立審判之真義。而本件原審以本案事證明確，並審酌被告因
    故與告訴人甲○○發生爭執，不思以理性方式解決問題，竟
    夥同他人並持器械毆打告訴人，所為實欠缺法治觀念，復於
    事後矢口否認犯行，態度非佳，且迄今未能與告訴人達成和
    解，對告訴人為合理之賠償，惟念及被告尚無任何前科紀錄
    ，素行尚非不佳，復參以告訴人身體因此所受之傷害程度等
    一切情狀，判處被告有期徒刑4 月，並諭知易科罰金之標準
    。本院認原審已斟酌刑法第57條所規定之一切量刑事由，且
    所量處之刑度尚屬適當，上訴人援告訴人之請求上訴意旨指
    摘原判決量刑不當，尚難憑取，應予駁回。
據上論斷，應依刑事訴訟法第455 條之1 第1 項、第3 項、第
368 條，判決如主文。
中　　華　　民　　國　　96　　年　　 5  　月　  24  　日
                  刑事第八庭　審判長法  官  李政庭
                                    法  官  賴文姍
                                    法  官  王俊彥
不得上訴。
以上正本證明與原本無異。
中　　華　　民　　國　　96　　年　　5 　　月　　24　　日
                                    書記官  鄭永媚
附錄本判決論罪法條：
刑法第277 條第1 項
（普通傷害罪）
傷害人之身體或健康者，處3 年以下有期徒刑、拘役或1 千元以
下罰金。
